#### Contato

mewerton@gmail.com

www.linkedin.com/in/mewerton (LinkedIn) mewerton.com.br/ (Personal) github.com/mewerton (Portfolio)

Principais competências

Desenvolvimento web
Análise de dados
Horário flexível

# Mewerton Melo

Desenvolvedor Front-End | HTML | CSS | JAVASCRIPT | REACT Maceió, Alagoas, Brasil

### Resumo

Desenvolvedor HTML | CSS | JAVASCRIPT | REACT | GIT/GITHUB. Bacharel em Sistemas de Informações há 12 anos, porém me mantive afastado da área de desenvolvimento pelo fato de terem aparecido boas oportunidades em outras áreas, acabei me descobrindo um bom comunicador e vendedor, com isso surgiram propostas em áreas comerciais. Agora voltei para o Desenvolvimento e busco conhecimentos e oportunidades para colaborar com o sucesso da empresa a qual venha a trabalhar, sempre com muita responsabilidade e compromisso.

Os 16 anos no mercado de trabalho já me proporcionaram experiências incríveis, fui de professor de informática a desenvolvedor de robôs para o mercado financeiro, mas no último ano tenho dedicado o meu tempo apenas ao desenvolvimento web.

Como Desenvolvedor web front-end tenho buscado conhecimento diário em várias tecnologias, mas principalmente o React e JavaScript para front-end, e por já ter experiência com o Photoshop, tenho como próximo objetivo aprofundar os meus conhecimentos em mais ferramentas de design como Figma, Sketch, Adobe XD, buscando assim tornar-me um Desenvolvedor Web e UX/UI Designer.

## Experiência

Aureabot - Robô Trader Desenvolvedor de Estratégias para o Mercado Financeiro agosto de 2020 - Present (2 anos 6 meses) Maceió, Alagoas, Brasil

Aureabot é um sistema de operações automatizadas no mercado financeiro, podendo ser utilizado em nossa bolsa de valores com Ações, mini contratos de índice e dólar, e no mercado de Forex. Trabalhar nesse meio me fez aprender muito sobre o mercado financeiro. Todo conhecimento era

necessário pois foi assim que desenvolvi várias estratégias operacionais para mercado de renda variável, me tornando um Desenvolvedor de Estratégias para operações financeiras, trabalho esse que envolvia muita análise gráfica e probabilidades.

Material Publicitário e Educativo - Na Aureabot criei diversos vídeos publicitários e fiz muitas vendas do sistema, por já ter experiência com vendas, a maioria das vendas do Sistema era feita por mim através de conversas no Instagram ou WhatsApp da empresa. Vídeos educativos também fizeram parte da minha rotina, uma boa parte dos vídeos explicando sobre o funcionamento do sistema e sobre instalação foram feitos por mim e se encontram no canal do Youtube até hoje.

**B3** 

Day Trader

janeiro de 2019 - Present (4 anos 1 mês)

Maceió e Região, Brasil

Day Trade e Swing Trade em Ações e Derivativos, foi através dos Derivativos das Ações que ingressei no mercado financeiro, aprendi bastante fazendo cursos, entendendo como criar operações estruturadas, como por exemplo Trava de alta, por necessitar de um capital pequeno e ter um potencial de lucro bem elevado, essas operações financeiras costumam fazer parte da minha vida até os dias atuais.

#### EventosBrasil.TV

CEO - EventosBrasil.TV - Sistema de Anúncios de vagas temporárias fevereiro de 2011 - agosto de 2020 (9 anos 7 meses)

São Paulo e Região, Brasil

EventosBrasil.TV foi um Sistema desenvolvido durante o período de estudos na Universidade, o objetivo era fazer com que profissionais da área de eventos conseguissem buscar vagas de trabalho de forma simples e fácil, inicialmente o projeto não tinha pretensões financeiras, mas consumia bastante meu tempo e o serviço se tornou pago, com isso tive condições de investir e fiz um trabalho grande de E-Commerce nas redes sociais, chegando a ter mais de 100 mil usuários cadastrados no site e mais de 130 mil seguidores nas redes sociais.

Considero a experiência bastante satisfatória, foi minha principal fonte de renda por muito tempo, mas só até conhecer o mercado financeiro.

Sushi Mania - AL

#### Empreendedor

novembro de 2015 - fevereiro de 2017 (1 ano 4 meses)

União dos Palmares, Alagoas, Brasil

O fato de gostar de cozinhar junto com o tempo disponível e a falta de um restaurante oriental na cidade acabou aguçando meu lado empreendedor, assim criei o Sushi Mania. A falta de mão de obra especializada fez aprender todo cardápio que me propus a comercializar, com conhecimento consegui treinar o colaboradores, e finalmente consegui sair de casa para comer Sushi em minha cidade sem ter que cozinhar.

Atlântica Motos - Honda Gerente de Financiamentos e E-commerce janeiro de 2012 - fevereiro de 2015 (3 anos 2 meses)

União dos Palmares e Porto Calvo

Depois de alguns anos no setor de Infraestrutura, passei a trabalhar com o E-commerce da empresa, me tornei encarregado das vendas On-line, mais precisamente para o setor de Financiamentos, onde não muito tempo depois me tornei encarregado por todos financiamentos de 2 concessionárias Honda. Foi nesse momento da minha vida que aprendi a vender, tanto on-line quanto presencialmente. Uma das melhores experiências.

#### Atlantica Motos

3 anos 1 mês

#### Gerente de TI

janeiro de 2010 - janeiro de 2012 (2 anos 1 mês)

Maceió e Região, Brasil

Trabalho que exigia mais conhecimento sobre os sistemas da empresa, tínhamos o sistema Dealer que cuidava de quase todos os setores da empresa, e para resolver determinados problemas era necessário saber fazer algumas consultas diretamente no banco de dados.

Além desse sistema também existia o sistema de Consócio Nacional Honda, onde meu usuário fazia toda liberação de acesso dos colaboradores do setor de vendas.

Criei o Sistema de "Consórcio Já", o qual fazia a captura dos contatos de usuários em nosso site que estavam interessados em consórcio, distribuindo esses contatos para equipe de vendas externas, a qual iria até a casa dos usuários e fechavam a venda presencialmente. Esse método demonstrou bons resultados e atraiu a atenção da Administração.

Aux. de Informática

janeiro de 2009 - janeiro de 2010 (1 ano 1 mês)

Maceió e Região, Brasil

Deveria ter sido meu primeiro emprego registrado em carteira, mas a vaga ainda não estava disponível, a Gerencia gostou do meu perfil e ofereceu uma vaga no setor de RH, então antes de ser Auxiliar de informática fui Auxiliar de RH por 2 meses, em seguida a vaga desejada apareceu e fui ser o tradicional Auxiliar de TI fazendo trabalho padrão de suporte aos colaboradores da empresa ensinando sobre os sistemas da empresa, dando suporte técnico, manutenção nas máquinas...

Lar Sao Domingos Professor de informática fevereiro de 2007 - janeiro de 2009 (2 anos) Maceió e Região, Brasil

Primeiro contrato de trabalho durante os estudos na Universidade, o tradicional PRIMEIRO ESTÁGIO, a função era de professor em uma ONG para crianças carentes de 5 a 17 anos , foi uma experiência que mudou minha vida, ter vivido com essas crianças me tornou um ser humano muito melhor, apesar de estar lá como professor, mas foi através deles que tive minha maior lição de vida, O AMOR AO PRÓXIMO.

Fiz amizades com outros professores da ONG e não demorou muito para fazermos uma turma só com eles, e assim também tive o prazer de ensinar a quem ensinava, hoje tenho a satisfação de falar que fui professor, uma das profissões mais nobres que tive.

### Formação acadêmica

Estácio

Bacharelado, Tecnologia em Tecnologia da Informação/Sistemas da Informação · (2005 - 2011)

Rocketseat

Desenvolvedor Full stack · (junho de 2022)